mpënamën        # look at 1sg > 3s.nn
këpënamën       # look at 2sg > 3s.nn
pwënamën        # look at 3sg > 3s.nn
pwënamëlin      # look at 3’ > 3s.nn
mpënamënën      # look at 1p > 3s.nn
kpënamënën      # look at 12 > 3s.nn
kpënamëneyo     # look at 2p > 3s.nn
pwënamëneyo     # look at 3p > 3s.nn
pënamën         # look at X > 3s.nn

nëmëshënëmën     # get 1sg > 3s.nn
këmëshënëmën     # get 2sg > 3s.nn
mwëshënëmën      # get 3sg > 3s.nn
mwëshënëmelin    # get 3’ > 3s.nn
nemëshënëmenën   # get 1p > 3s.nn
këmëshënëmenën   # get 12 > 3s.nn
këmëshënëmeneyo  # get 2p > 3s.nn
mwëshënëmeneyo   # get 3p > 3s.nn
mëshënëmën       # get X > 3s.nn

mpètun         # bring 1sg > 3s.nn
kpètun         # bring 2sg > 3s.nn
pwètun         # bring 3sg > 3s.nn
pwètulin       # bring 3’ > 3s.nn
mpètunën       # bring 1p > 3s.nn
kpètunën       # bring 12 > 3s.nn
kpètuneyo      # bring 2p > 3s.nn
pwètuneyo      # bring 3p > 3s.nn
pètun          # bring X > 3s.nn

nemën          # see 1sg > 3s.nn
nnemën         # see 1sg > 3s.nn
kënemën        # see 2sg > 3s.nn
wënemën        # see 3sg > 3s.nn
wënemëlin      # see 3’ > 3s.nn
nemenën        # see 1p > 3s.nn
nnemënën       # see 1p > 3s.nn
kënemënën      # see 12 > 3s.nn
kënemëneyo     # see 2p > 3s.nn
wënemëneyo     # see 3p > 3s.nn
nemën          # see X > 3s.nn

nëmichin       # eat 1sg  > 3s.nn
këmichin       # eat 2sg > 3s.nn
mwichin        # eat 3sg > 3s.nn
mwichilin      # eat 3’ > 3s.nn
nëmichinën     # eat 1p > 3s.nn
këmichinën     # eat 12 > 3s.nn
këmichineyo    # eat 2p > 3s.nn
mwichineyo     # eat 3p > 3s.nn
michin         # eat X > 3s.nn
